【裁判字號】    97,交易,123
【裁判日期】    970630
【裁判案由】    過失致死
【裁判全文】
臺灣板橋地方法院刑事判決             97年度交易字第123號
公  訴  人  臺灣板橋地方法院檢察署檢察官
被      告  甲○○
                    國民
                    之4號
選任辯護人  黃青鋒律師
上列被告因過失致死案件，經檢察官提起公訴（96年度偵字第26
811 號）及移送併案審理（97年度偵字第10674 號），本院於準
備程序進行中，被告就被訴事實為有罪之陳述，經告知被告簡式
審判程序之旨，並聽取當事人之意見後，裁定進行簡式審判程序
判決如下：
    主  文
甲○○因過失致人於死，處有期徒刑陸月，如易科罰金，以新臺
幣壹仟元折算壹日。緩刑參年。
    事  實
一、甲○○曾於民國95年間，因妨害風化案件，經本院以96年度
    簡字第2566號判處罰金新臺幣（下同）5,000 元，如易服勞
    役以新臺幣壹仟元折算1 日，緩刑2 年確定，仍在緩刑期間
    內。其於民國96年10月24日晚間9 時許，騎乘車牌號碼為N2
    K-352 號重型機車，由西往東方向沿臺北縣五股鄉○○路○
    段行駛（朝蘆洲市方向），適林啟麟、陳進德、趙培廷及乙
    ○○等人，因所屬公司受臺灣電力股份有限公司委託，當晚
    正在臺北縣五股鄉○○路○ 段43號附近，進行路面孔蓋鋪設
    工程，並在施工地點前方放置有反光三角錐（以直桿連接）
    、警示閃光燈與反光「道路施工、車輛改道」標示等警告措
    施，藉以提醒往來車輛注意安全。嗣於同日晚間9 時40分許
    ，甲○○騎車途經上開施工地點前時，本應注意車前狀況，
    並隨時採取必要之安全措施，且該地點又屬下坡路段，更應
    注意減速慢行，作好隨時停車之準備，況依當時天候環境及
    路況，復無不能注意之情事，竟疏未注意及此，仍貿然驅車
    前進，以致甲○○在驚見前方有上開工程進行時，雖有急忙
    煞車閃避，然其所騎乘機車仍失控打滑，進而衝入撞擊正在
    該警示標誌範圍內施工之乙○○，造成乙○○受有顱內出血
    、臉部撕裂傷及中樞神經衰竭等傷害，經送醫急救後，仍因
    傷重而於96年11月1 日凌晨2 時44分許不治死亡。甲○○於
    肇事後，犯罪未被發覺前，當場向前往現場處理之警員承認
    肇事，自首而接受裁判。
二、案經被害人乙○○之妹丙○○訴由臺北縣政府警察局蘆洲分
    局報告臺灣板橋地方法院檢察署檢察官偵查起訴及移送併案
    審理。
    理  由
一、上揭事實，業據被告於本院審理時供承不諱，核與證人林啟
    麟、陳進德、趙培廷於偵查中所結證之情節相符，證人即被
    告同學李建志亦於警詢時證稱被告騎乘前開重型機車，於上
    揭時地與被害人乙○○發生碰撞之事實，並有道路交通事故
    現場圖、道路交通事故調查報告表(一)、(二)、道路交通事故肇
    事人自首情形紀錄表各1 份、現場照片20張附卷可稽。且被
    害人乙○○確因本件車禍致死，業經臺灣板橋地方法院檢察
    署檢察官督同醫師相驗明確，有馬偕紀念醫院（淡水院區）
    乙種診斷證明書、相驗屍體證明書、法醫驗斷書（96年度相
    字第1353號）及勘驗筆錄等在卷可憑。按行經設有坡路之路
    段、道路施工路段，均應減速慢行，作隨時停車之準備；汽
    車駕駛人，駕駛汽車有下列情形之一者，處新臺幣600 元以
    上1,800 元以下罰鍰：三、行經設有彎道、坡路、狹路、狹
    橋或隧道標誌之路段或道路施工路段，不減速慢行，道路交
    通安全規則第93條第1 項第2 款及道路交通管理處罰條例第
    44條第1 項第3 款分別定有明文。查被告於上開時地駕駛上
    開重型機車，應注意遵守上開規定，且按當時情形，並無不
    能注意之情事，竟疏未注意而肇事，致被害人乙○○死亡，
    為有過失。被告之過失與被害人乙○○之死亡間復有相當因
    果關係。事證明確，被告之犯行堪以認定。
二、核被告所為，係犯刑法第276 條第1 項之過失致死罪。被告
    於肇事後，犯罪未被發覺前，當場向前往現場處理之警員承
    認肇事，有臺北縣政府警察局蘆洲分局道路交通事故肇事人
    自首情形記錄表1 份附卷可稽，被告對於未發覺之罪自首而
    受裁判，應依刑法第62條前段之規定減輕其刑。移送併辦（
    臺灣板橋地方法院檢察署97年度偵字第10674 號）部分，係
    本件告訴人黃泰樹就被告甲○○所涉與本案同一之起訴事實
    所提之告訴，此部分與本案所起訴之被告及犯罪事實均相同
    ，為同一案件，本院自得併予審究，附此明。爰審酌被告
    有上開妨害風化前科，有臺灣高等法院被告前案紀錄表在卷
    足憑，其智識程度、生活狀況，被告之過失程度、所生之危
    害、肇事後自首之態度及被告犯罪後已與被害人之家屬達成
    和解並賠償損失，有和解契約1 份附卷可稽等一切情狀，量
    處如主文所示之刑，並諭知易科罰金之折算標準，以示儆懲
    。
三、被告前未曾因故意犯罪受有期徒刑以上刑之宣告，有臺灣高
    等法院被告前案紀錄表1 份在卷足憑，其因一時失慮，致觸
    犯本件犯行，於犯罪後已坦承犯行並與被害人達成民事和解
    及賠償損失，被告經此偵審程序及刑之宣告等教訓後，當知
    警惕，應無再犯之虞，本院認所宣告之刑，以暫不執行為適
    當，爰併予宣告如主文所示之緩刑，以啟自新。
據上論斷，應依刑事訴訟法第273條之1第1項、第299條第1 項前
段、刑法第276 條第1 項、第62條前段、第41條第1 項前段、第
74條第1 項第1 款、刑法施行法第1 條之1 第1 項、第2 項前段
，判決如主文。
本案經檢察官黃佳權到庭執行職務。
中    華    民    國    97    年    6     月    30    日
                  刑事第二庭    法  官  楊千儀
上列正本證明與原本無異。
如不服本判決，應於判決送達後10日內明上訴理由，向本院提
出上訴狀（應附繕本），上訴於臺灣高等法院。
                                書記官  林美萍
中    華    民    國    97    年    6     月    30    日
附錄本案論罪科刑法條全文
中華民國刑法第276條
因過失致人於死者，處2 年以下有期徒刑、拘役或2 千元以下罰
金。
從事業務之人，因業務上之過失犯前項之罪者，處5 年以下有期
徒刑或拘役，得併科3 千元以下罰金。


司法院資訊處製作；財團法人民間司法改革基金會備份。
